src/scripts/Czech/unicodechars.foma
#Do not edit, file automatically generated.
#
#For g2p:
define UnicodeToNativeTranslit 
[%đ|%Đ] -> {d} || _ ,,
[%ħ|%Ħ] -> {h} || _ ,,
[%ı] -> {i} || _ ,,
[%ł|%Ł] -> {l} || _ ,,
[%ŧ|%Ŧ] -> {t} || _ ,,
[%ƀ|%Ƀ] -> {b} || _ ,,
[%ɓ|%Ɓ] -> {b} || _ ,,
[%ƃ|%Ƃ] -> {b} || _ ,,
[%ɔ|%Ɔ] -> {o} || _ ,,
[%ƈ|%Ƈ] -> {c} || _ ,,
[%ɖ|%Ɖ] -> {d} || _ ,,
[%ɗ|%Ɗ] -> {d} || _ ,,
[%ƌ|%Ƌ] -> {d} || _ ,,
[%ǝ|%Ǝ] -> {e} || _ ,,
[%ɛ|%Ɛ] -> {e} || _ ,,
[%ɠ|%Ɠ] -> {g} || _ ,,
[%ɩ|%Ɩ] -> {i} || _ ,,
[%ɨ|%Ɨ] -> {i} || _ ,,
[%ƙ|%Ƙ] -> {k} || _ ,,
[%ƚ|%Ƚ] -> {l} || _ ,,
[%ɯ|%Ɯ] -> {m} || _ ,,
[%ɲ|%Ɲ] -> {n} || _ ,,
[%ƞ|%Ƞ] -> {n} || _ ,,
[%ɵ|%Ɵ] -> {o} || _ ,,
[%ƥ|%Ƥ] -> {p} || _ ,,
[%ƫ|%ƫ] -> {t} || _ ,,
[%ƭ|%Ƭ] -> {t} || _ ,,
[%ʈ|%Ʈ] -> {t} || _ ,,
[%ʋ|%Ʋ] -> {v} || _ ,,
[%ƴ|%Ƴ] -> {y} || _ ,,
[%ƶ|%Ƶ] -> {z} || _ ,,
[%ƻ|%ƻ] -> {2} || _ ,,
[%ǥ|%Ǥ] -> {g} || _ ,,
[%ȡ|%ȡ] -> {d} || _ ,,
[%ȥ|%Ȥ] -> {z} || _ ,,
[%ȴ|%ȴ] -> {l} || _ ,,
[%ȵ|%ȵ] -> {n} || _ ,,
[%ȶ|%ȶ] -> {t} || _ ,,
[%ȷ|%ȷ] -> {j} || _ ,,
[%ȸ|%ȸ] -> {d} || _ ,,
[%ⱥ|%Ⱥ] -> {a} || _ ,,
[%ȼ|%Ȼ] -> {c} || _ ,,
[%ⱦ|%Ⱦ] -> {t} || _ ,,
[%ȿ|%Ȿ] -> {s} || _ ,,
[%ɀ|%Ɀ] -> {z} || _ ,,
[%ʉ|%Ʉ] -> {u} || _ ,,
[%ʌ|%Ʌ] -> {v} || _ ,,
[%ɇ|%Ɇ] -> {e} || _ ,,
[%ɉ|%Ɉ] -> {j} || _ ,,
[%ɋ|%Ɋ] -> {q} || _ ,,
[%ɍ|%Ɍ] -> {r} || _ ,,
[%ɏ|%Ɏ] -> {y} || _ ,,
[%ɐ|%Ɐ] -> {a} || _ ,,
[%ɕ|%ɕ] -> {c} || _ ,,
[%ɘ|%ɘ] -> {e} || _ ,,
[%ɜ|%Ɜ] -> {e} || _ ,,
[%ɝ|%ɝ] -> {e} || _ ,,
[%ɞ|%ɞ] -> {e} || _ ,,
[%ɟ|%ɟ] -> {j} || _ ,,
[%ɡ|%Ɡ] -> {g} || _ ,,
[%ɢ|%ɢ] -> {g} || _ ,,
[%ɥ|%Ɥ] -> {h} || _ ,,
[%ɦ|%Ɦ] -> {h} || _ ,,
[%ɪ|%Ɪ] -> {i} || _ ,,
[%ɫ|%Ɫ] -> {l} || _ ,,
[%ɬ|%Ɬ] -> {l} || _ ,,
[%ɭ|%ɭ] -> {l} || _ ,,
[%ɰ|%ɰ] -> {m} || _ ,,
[%ɱ|%Ɱ] -> {m} || _ ,,
[%ɳ|%ɳ] -> {n} || _ ,,
[%ɴ|%ɴ] -> {n} || _ ,,
[%ɶ|%ɶ] -> {e} || _ ,,
[%ɹ|%ɹ] -> {r} || _ ,,
[%ɺ|%ɺ] -> {r} || _ ,,
[%ɻ|%ɻ] -> {r} || _ ,,
[%ɼ|%ɼ] -> {r} || _ ,,
[%ɽ|%Ɽ] -> {r} || _ ,,
[%ɾ|%ɾ] -> {r} || _ ,,
[%ɿ|%ɿ] -> {r} || _ ,,
[%ʁ|%ʁ] -> {r} || _ ,,
[%ʂ|%Ʂ] -> {s} || _ ,,
[%ʄ|%ʄ] -> {j} || _ ,,
[%ʇ|%Ʇ] -> {t} || _ ,,
[%ʍ|%ʍ] -> {w} || _ ,,
[%ʎ|%ʎ] -> {y} || _ ,,
[%ʏ|%ʏ] -> {y} || _ ,,
[%ʐ|%ʐ] -> {z} || _ ,,
[%ʑ|%ʑ] -> {z} || _ ,,
[%ʗ|%ʗ] -> {c} || _ ,,
[%ʙ|%ʙ] -> {b} || _ ,,
[%ʚ|%ʚ] -> {e} || _ ,,
[%ʛ|%ʛ] -> {g} || _ ,,
[%ʜ|%ʜ] -> {h} || _ ,,
[%ʝ|%Ʝ] -> {j} || _ ,,
[%ʞ|%Ʞ] -> {k} || _ ,,
[%ʟ|%ʟ] -> {l} || _ ,,
[%ʠ|%ʠ] -> {q} || _ ,,
[%ʮ|%ʮ] -> {h} || _ ,,
[%ʯ|%ʯ] -> {h} || _ ;


#For tok (single char to single letter):
define UnicodeToNativeTranslitTok 
[%đ|%Đ] -> d || _ ,,
[%ħ|%Ħ] -> h || _ ,,
[%ı] -> i || _ ,,
[%ł|%Ł] -> l || _ ,,
[%ŧ|%Ŧ] -> t || _ ,,
[%ƀ|%Ƀ] -> b || _ ,,
[%ɓ|%Ɓ] -> b || _ ,,
[%ƃ|%Ƃ] -> b || _ ,,
[%ɔ|%Ɔ] -> o || _ ,,
[%ƈ|%Ƈ] -> c || _ ,,
[%ɖ|%Ɖ] -> d || _ ,,
[%ɗ|%Ɗ] -> d || _ ,,
[%ƌ|%Ƌ] -> d || _ ,,
[%ǝ|%Ǝ] -> e || _ ,,
[%ɛ|%Ɛ] -> e || _ ,,
[%ɠ|%Ɠ] -> g || _ ,,
[%ɩ|%Ɩ] -> i || _ ,,
[%ɨ|%Ɨ] -> i || _ ,,
[%ƙ|%Ƙ] -> k || _ ,,
[%ƚ|%Ƚ] -> l || _ ,,
[%ɯ|%Ɯ] -> m || _ ,,
[%ɲ|%Ɲ] -> n || _ ,,
[%ƞ|%Ƞ] -> n || _ ,,
[%ɵ|%Ɵ] -> o || _ ,,
[%ƥ|%Ƥ] -> p || _ ,,
[%ƫ|%ƫ] -> t || _ ,,
[%ƭ|%Ƭ] -> t || _ ,,
[%ʈ|%Ʈ] -> t || _ ,,
[%ʋ|%Ʋ] -> v || _ ,,
[%ƴ|%Ƴ] -> y || _ ,,
[%ƶ|%Ƶ] -> z || _ ,,
[%ƻ|%ƻ] -> 2 || _ ,,
[%ǥ|%Ǥ] -> g || _ ,,
[%ȡ|%ȡ] -> d || _ ,,
[%ȥ|%Ȥ] -> z || _ ,,
[%ȴ|%ȴ] -> l || _ ,,
[%ȵ|%ȵ] -> n || _ ,,
[%ȶ|%ȶ] -> t || _ ,,
[%ȷ|%ȷ] -> j || _ ,,
[%ȸ|%ȸ] -> d || _ ,,
[%ⱥ|%Ⱥ] -> a || _ ,,
[%ȼ|%Ȼ] -> c || _ ,,
[%ⱦ|%Ⱦ] -> t || _ ,,
[%ȿ|%Ȿ] -> s || _ ,,
[%ɀ|%Ɀ] -> z || _ ,,
[%ʉ|%Ʉ] -> u || _ ,,
[%ʌ|%Ʌ] -> v || _ ,,
[%ɇ|%Ɇ] -> e || _ ,,
[%ɉ|%Ɉ] -> j || _ ,,
[%ɋ|%Ɋ] -> q || _ ,,
[%ɍ|%Ɍ] -> r || _ ,,
[%ɏ|%Ɏ] -> y || _ ,,
[%ɐ|%Ɐ] -> a || _ ,,
[%ɕ|%ɕ] -> c || _ ,,
[%ɘ|%ɘ] -> e || _ ,,
[%ɜ|%Ɜ] -> e || _ ,,
[%ɝ|%ɝ] -> e || _ ,,
[%ɞ|%ɞ] -> e || _ ,,
[%ɟ|%ɟ] -> j || _ ,,
[%ɡ|%Ɡ] -> g || _ ,,
[%ɢ|%ɢ] -> g || _ ,,
[%ɥ|%Ɥ] -> h || _ ,,
[%ɦ|%Ɦ] -> h || _ ,,
[%ɪ|%Ɪ] -> i || _ ,,
[%ɫ|%Ɫ] -> l || _ ,,
[%ɬ|%Ɬ] -> l || _ ,,
[%ɭ|%ɭ] -> l || _ ,,
[%ɰ|%ɰ] -> m || _ ,,
[%ɱ|%Ɱ] -> m || _ ,,
[%ɳ|%ɳ] -> n || _ ,,
[%ɴ|%ɴ] -> n || _ ,,
[%ɶ|%ɶ] -> e || _ ,,
[%ɹ|%ɹ] -> r || _ ,,
[%ɺ|%ɺ] -> r || _ ,,
[%ɻ|%ɻ] -> r || _ ,,
[%ɼ|%ɼ] -> r || _ ,,
[%ɽ|%Ɽ] -> r || _ ,,
[%ɾ|%ɾ] -> r || _ ,,
[%ɿ|%ɿ] -> r || _ ,,
[%ʁ|%ʁ] -> r || _ ,,
[%ʂ|%Ʂ] -> s || _ ,,
[%ʄ|%ʄ] -> j || _ ,,
[%ʇ|%Ʇ] -> t || _ ,,
[%ʍ|%ʍ] -> w || _ ,,
[%ʎ|%ʎ] -> y || _ ,,
[%ʏ|%ʏ] -> y || _ ,,
[%ʐ|%ʐ] -> z || _ ,,
[%ʑ|%ʑ] -> z || _ ,,
[%ʗ|%ʗ] -> c || _ ,,
[%ʙ|%ʙ] -> b || _ ,,
[%ʚ|%ʚ] -> e || _ ,,
[%ʛ|%ʛ] -> g || _ ,,
[%ʜ|%ʜ] -> h || _ ,,
[%ʝ|%Ʝ] -> j || _ ,,
[%ʞ|%Ʞ] -> k || _ ,,
[%ʟ|%ʟ] -> l || _ ,,
[%ʠ|%ʠ] -> q || _ ,,
[%ʮ|%ʮ] -> h || _ ,,
[%ʯ|%ʯ] -> h || _ ;


#For spelling:
define UnicodeSpell 
[[%đ|%Đ]:[dé přeškrtnuté]]|
[[%ħ|%Ħ]:[há přeškrtnuté]]|
[[%ı]:[í bez tečky]]|
[[%ĸ|%ĸ]:[kra]]|
[[%ł|%Ł]:[el přeškrtnuté]]|
[[%ŋ|%Ŋ]:[eng]]|
[[%œ|%Œ]:[ligatura oe]]|
[[%ŧ|%Ŧ]:[té přeškrtnuté]]|
[[%ƀ|%Ƀ]:[bé přeškrtnuté]]|
[[%ɓ|%Ɓ]:[bé s hákem]]|
[[%ƃ|%Ƃ]:[bé s čárou shora]]|
[[%ƅ|%Ƅ]:[tón šest]]|
[[%ɔ|%Ɔ]:[otevřené ó]]|
[[%ƈ|%Ƈ]:[cé s hákem]]|
[[%ɖ|%Ɖ]:[africké dé]]|
[[%ɗ|%Ɗ]:[dé s hákem]]|
[[%ƌ|%Ƌ]:[dé s čárou shora]]|
[[%ƍ|%ƍ]:[otočená delta]]|
[[%ǝ|%Ǝ]:[obrácené é]]|
[[%ə|%Ə]:[šva]]|
[[%ɛ|%Ɛ]:[otevřené é]]|
[[%ɠ|%Ɠ]:[gé s hákem]]|
[[%ɣ|%Ɣ]:[gama]]|
[[%ƕ|%Ƕ]:[há vé]]|
[[%ɩ|%Ɩ]:[jota]]|
[[%ɨ|%Ɨ]:[í přeškrtnuté]]|
[[%ƙ|%Ƙ]:[ká s hákem]]|
[[%ƚ|%Ƚ]:[el s čárou]]|
[[%ƛ|%ƛ]:[lambda přeškrtnutá]]|
[[%ɯ|%Ɯ]:[obrácené em]]|
[[%ɲ|%Ɲ]:[en s hákem zleva]]|
[[%ƞ|%Ƞ]:[en s dlouhou nožičkou zprava]]|
[[%ɵ|%Ɵ]:[ó s vlnovkou uprostřed]]|
[[%ƣ|%Ƣ]:[oi]]|
[[%ƥ|%Ƥ]:[pé s hákem]]|
[[%ʀ|%Ʀ]:[yr]]|
[[%ƨ|%Ƨ]:[tón dva]]|
[[%ʃ|%Ʃ]:[é es há]]|
[[%ƪ|%ƪ]:[obrácené é es há dokola]]|
[[%ƫ|%ƫ]:[té s předním hákem]]|
[[%ƭ|%Ƭ]:[té s hákem]]|
[[%ʈ|%Ʈ]:[té s ohnutým hákem]]|
[[%ʊ|%Ʊ]:[upsilon]]|
[[%ʋ|%Ʋ]:[vé s hákem]]|
[[%ƴ|%Ƴ]:[ypsylon s hákem]]|
[[%ƶ|%Ƶ]:[zet přeškrtnuté]]|
[[%ʒ|%Ʒ]:[éž]]|
[[%ƹ|%Ƹ]:[obrácené éž]]|
[[%ƺ|%ƺ]:[éž s ocáskem]]|
[[%ƻ|%ƻ]:[dva s přeškrtnutím]]|
[[%ƽ|%Ƽ]:[tón pět]]|
[[%ƾ|%ƾ]:[obrácený fonetický ráz s přeškrtnutím]]|
[[%ǀ|%ǀ]:[cvaknutí zuby]]|
[[%ǁ|%ǁ]:[boční cvaknutí]]|
[[%ǂ|%ǂ]:[dásňové cvaknutí]]|
[[%ǃ|%ǃ]:[ohnuté cvaknutí]]|
[[%ǥ|%Ǥ]:[gé přeškrtnuté]]|
[[%ȝ|%Ȝ]:[yogh]]|
[[%ȡ|%ȡ]:[kudrnaté dé]]|
[[%ȣ|%Ȣ]:[ou]]|
[[%ȥ|%Ȥ]:[zet s hákem]]|
[[%ȴ|%ȴ]:[kudrnaté el]]|
[[%ȵ|%ȵ]:[kudrnaté en]]|
[[%ȶ|%ȶ]:[kudrnaté té]]|
[[%ȷ|%ȷ]:[jé bez tečky]]|
[[%ȸ|%ȸ]:[dé bé]]|
[[%ȹ|%ȹ]:[kvé pé]]|
[[%ⱥ|%Ⱥ]:[á přeškrtnuté]]|
[[%ȼ|%Ȼ]:[cé přeškrtnuté]]|
[[%ⱦ|%Ⱦ]:[té přeškrtnuté úhlopříčně]]|
[[%ȿ|%Ȿ]:[es s ozdobným ocáskem]]|
[[%ɀ|%Ɀ]:[zet s ozdobným ocáskem]]|
[[%ɂ|%Ɂ]:[fonetický ráz]]|
[[%ʉ|%Ʉ]:[ú s čárou]]|
[[%ʌ|%Ʌ]:[obrácené vé]]|
[[%ɇ|%Ɇ]:[é přeškrtnuté]]|
[[%ɉ|%Ɉ]:[jé přeškrtnuté]]|
[[%ɋ|%Ɋ]:[kvé s ocáskem ve tvaru háku]]|
[[%ɍ|%Ɍ]:[er přeškrtnuté]]|
[[%ɏ|%Ɏ]:[ypsylon přeškrtnuté]]|
[[%ɐ|%Ɐ]:[obrácené á]]|
[[%ɑ|%Ɑ]:[alfa]]|
[[%ɒ|%Ɒ]:[obrácená alfa]]|
[[%ɕ|%ɕ]:[kudrnaté cé]]|
[[%ɘ|%ɘ]:[obrátené é]]|
[[%ɚ|%ɚ]:[šva s hákem]]|
[[%ɜ|%Ɜ]:[obrácené otevřené é]]|
[[%ɝ|%ɝ]:[obrácené otevřené é s hákem]]|
[[%ɞ|%ɞ]:[zavřené obrácené otevřené é]]|
[[%ɟ|%ɟ]:[přeškrtnuté jé bez tečky]]|
[[%ɡ|%Ɡ]:[skript gé]]|
[[%ɢ|%ɢ]:[malé velké gé]]|
[[%ɤ|%ɤ]:[rams horn]]|
[[%ɥ|%Ɥ]:[obrácené há]]|
[[%ɦ|%Ɦ]:[há s hákem]]|
[[%ɧ|%ɧ]:[heng s hákem]]|
[[%ɪ|%Ɪ]:[malé velké í]]|
[[%ɫ|%Ɫ]:[el s vlnovkou uprostřed]]|
[[%ɬ|%Ɬ]:[el s páskem]]|
[[%ɭ|%ɭ]:[el s ohnutým hákem]]|
[[%ɮ|%ɮ]:[lezh]]|
[[%ɰ|%ɰ]:[obrácené em s dlouhou nožičkou]]|
[[%ɱ|%Ɱ]:[em s hákem]]|
[[%ɳ|%ɳ]:[n s ohnutým hákem]]|
[[%ɴ|%ɴ]:[malé velké en]]|
[[%ɶ|%ɶ]:[malé velké oé]]|
[[%ɷ|%ɷ]:[zavřená omega]]|
[[%ɸ|%ɸ]:[fí]]|
[[%ɹ|%ɹ]:[obrácené er]]|
[[%ɺ|%ɺ]:[obrácené er s dlouhou nožičkou]]|
[[%ɻ|%ɻ]:[obrácené er s hákem]]|
[[%ɼ|%ɼ]:[er s dlouhou nožičkou]]|
[[%ɽ|%Ɽ]:[er s ocáskem]]|
[[%ɾ|%ɾ]:[er s malým hákem]]|
[[%ɿ|%ɿ]:[obrácené er s malým hákem]]|
[[%ʁ|%ʁ]:[malé obrácené velké er]]|
[[%ʂ|%Ʂ]:[ess s hákem]]|
[[%ʄ|%ʄ]:[přeškrtnuté jé bez tečky s hákem]]|
[[%ʅ|%ʅ]:[skrčené obrácené ezh]]|
[[%ʆ|%ʆ]:[kudrnaté ezh]]|
[[%ʇ|%Ʇ]:[obrácené té]]|
[[%ʍ|%ʍ]:[obrácené dvojité vé]]|
[[%ʎ|%ʎ]:[obrácené ypsylon]]|
[[%ʏ|%ʏ]:[malé velké ypsylón]]|
[[%ʐ|%ʐ]:[zet s ohnutým hákem]]|
[[%ʑ|%ʑ]:[kudrnaté zet]]|
[[%ʓ|%ʓ]:[kudrnaté ezh]]|
[[%ʔ|%ʔ]:[fonetický ráz]]|
[[%ʕ|%ʕ]:[znělá hrdelní frikativa]]|
[[%ʖ|%ʖ]:[obrácený fonetický ráz]]|
[[%ʗ|%ʗ]:[roztažené cé]]|
[[%ʘ|%ʘ]:[cvaknutí rty]]|
[[%ʙ|%ʙ]:[malé velké bé]]|
[[%ʚ|%ʚ]:[zavřené otevřené é]]|
[[%ʛ|%ʛ]:[malé velké gé s hákem]]|
[[%ʜ|%ʜ]:[malé velké há]]|
[[%ʝ|%Ʝ]:[jé se skříženým ocáskem]]|
[[%ʞ|%Ʞ]:[obrácené ká]]|
[[%ʟ|%ʟ]:[malé velké el]]|
[[%ʠ|%ʠ]:[kvé s hákem]]|
[[%ʡ|%ʡ]:[přeškrtnutý fonetický ráz]]|
[[%ʢ|%ʢ]:[obrácený přeškrtnutý fonetický ráz]]|
[[%ʣ|%ʣ]:[dvojhláska dé zet]]|
[[%ʤ|%ʤ]:[dvojhláska desh]]|
[[%ʥ|%ʥ]:[kudrnatá dvojhláska dé zet]]|
[[%ʦ|%ʦ]:[dvojhláska té es]]|
[[%ʧ|%ʧ]:[dvojhláska tesh]]|
[[%ʨ|%ʨ]:[kudrnatá dvojhláska té cé]]|
[[%ʩ|%ʩ]:[dvojhláska feng]]|
[[%ʪ|%ʪ]:[dvojhláska el es]]|
[[%ʫ|%ʫ]:[dvojhláska el zet]]|
[[%ʬ|%ʬ]:[retní náraz]]|
[[%ʭ|%ʭ]:[zubní náraz]]|
[[%ʮ|%ʮ]:[obrácené há s malým hákem]]|
[[%ʯ|%ʯ]:[obrácené há s malým hákem a ocáskem]];
